

PERSONALIA

- Naam
 Gilles Fabry
- Adres
 Gent, 9000
- **Telefoonnummer** +32489644218
- E-mail gilles.fabry@hotmail.be
- Geboortedatum
 10/3/1998
- LinkedIn
 https://bit.ly/gilles-fabry
- ☐ Website
 https://justgilloo.github.io/

VAARDIGHEDEN

Visual Studio: gevorderd
Gitbash en Git: gevorderd
Office pakket (Word, Powerpoint,
Excel, Outlook): zeer goed
C# en .NET: gevorderd
Javacscript/Typescript:
gevorderd
HTML & CSS: goed
Angular: goed

TALENKENNIS

Nederlands: moedertaal Frans: moedertaal Engels: vloeiend Duits: matig Japans: basiskennis

EIGENSCHAPPEN

- Klantgericht: zeer goed
- Probleemoplossend denken: sterk gegroeid tijdens opleiding
- Empatisch en sociaal gericht

GILLES FABRY

Doorheen wat begon als zelfstudie uit interesse heb ik een passie voor programmeren en software development ontdekt. Na me hierin verder te verdiepen begon ik een voltijdse opleiding via **VDAB** in samenwerking met **Multimedi**, met het doel hiervan mijn carrière te maken. In het kader van deze opleiding zoek ik dan ook gedreven naar een stageplaats om mijn eerste ervaring op de werkvloer op te doen als **C#** en .**NET developer**.



WERKERVARING

jul. 2023 - okt. 2023

Kassamedewerker

Albert Heijn, Gent

- · Aankopen afhandelen
- Klanten wegwijzen bij vragen
- Zorgen voor algemene netheid van de kassa

jul. 2022 - jan. 2023

Winkelmedewerker

Proxy Delhaize, Gent

- · Verkoopafhandeling aan bemande kassa en zelfscan
- Zorgen voor algemene netheid van winkel en rekken
- Assisteren bij bakkerijgoederen voorbereiden en afbakken
- Nieuwe producten correct invoeren in systeem

2018 - 2023

Interimopdrachten

Gent en Oostende

- · Klantendienstmedewerker (in- outbound)
- Assistent administratief medewerker (HR)
- Deur aan deur verkoper
- Receptionist
- · Winkelmedewerker



OPLEIDINGEN

okt. 2023 - heden

C# en .NET Developer

Multimedi, Sint-Niklaas

- C#, .NET, CSS, HTML, JAVASCRIPT, GIT, SQL, AZURE, web- en desktopdevelopment,...
- Voorlopige einddatum: begin juni 2024

jan. 2023 - feb. 2023

Programmatielogica

VDAB

- e-learning cursus omtrent probleemoplossend denken en pogrammatielogica. Taalagnostisch gericht.
- Certificaat behaald in februari 2023

sep. 2020 - mrt. 2021

Educatieve bachelor secundair onderwijs: Frans-Engels HoGent, Gent

Niet afgewerkt wegens financiële moeilijkheden tijdens COVID-19 periode en lockdown.

okt. 2017 - mrt. 2018

Bachelor Oosterse Talen en Culturen: afstudeerrichting Japan UGent, Gent

· Diploma niet behaald wegens heroriëntering.

HOBBY'S

- Gitaar en piano spelen
- Schrijven van verhalen, muziek en poëzie
- Bord- en kaartspellen spelen
- Programmeren van kleine zelfstandige projecten

sep. 2011 - jun. 2017

ASO: Humane Wetenschappen

Sint-Lodewijkinstituut, Wetteren (Kwatrecht)

Diploma behaald.



NEVENACTIVITEITEN

mrt. 2018 - aug. 2018

Vrijwilliger kampleider

Ijsland

Kampleider van **internationale werkkampen** op allerlei plaatsen doorheen Ijsland. Internationale groepen van andere vrijwilligers leiden en begeleiden bij het uivoeren van het projectwerk. Sterke focus omtrent mileu, diversiteit en cultuuruitwisseling.

Deelgenomen via Erasmus+.

2015 - 2017

Vrijwilliger

Oostende

Enkele edities van Theater aan Zee gewerkt als o.a. barmedewerker in het familiepark van het festivalterrein, keukenmedewerker afwas en administratief assisteren bij ticketing.